【裁判字號】    95,訴緝,131
【裁判日期】    950310
【裁判案由】    毒品危害防制條例
【裁判全文】
臺灣臺中地方法院刑事判決             95年度訴緝字第131號
公  訴  人  臺灣臺中地方法院檢察署檢察官
被      告  甲○○
                    （另案在臺灣臺中監獄執行中）
上列被告因違反毒品危害防制條例案件，經檢察官提起公訴（九
十四年度毒偵字第一八０六號）及移送併案審理（九十四年度毒
偵字第四七五四號、第四八七七號），本院合議庭裁定改依簡式
審判程序審理後，判決如下：
    主    文
甲○○連續施用第一級毒品，累犯，處有期徒刑壹年；扣案殘留
有海洛因成分之殘渣袋壹只（毛重零點壹公克）、海洛因壹小包
（淨重零點壹玖公克、空包裝重零點貳貳公克）及海洛因壹小包
（淨重零點參柒公克、空包裝重零點貳肆公克），均沒收銷燬之
。又連續施用第二級毒品，累犯，處有期徒刑拾月；扣案之甲基
安非他命參包（含袋共重壹點參公克）及甲基安非他命拾捌包（
含袋共重伍陸陸點貳柒公克），均沒收銷燬之；扣案之塑膠鏟管
壹支、吸食器壹組及塑膠夾鏈袋壹包，均沒收。應執行有期徒刑
壹年捌月；扣案殘留有海洛因成分之殘渣袋壹只（毛重零點壹公
克）、海洛因壹小包（淨重零點壹玖公克、空包裝重零點貳貳公
克）、海洛因壹小包（淨重零點參柒公克、空包裝重零點貳肆公
克）、甲基安非他命參包（含袋共重壹點參公克）及甲基安非他
命拾捌包（含袋共重伍陸陸點貳柒公克），均沒收銷燬之；扣案
之塑膠鏟管壹支、吸食器壹組及塑膠夾鏈袋壹包，均沒收。
    犯罪事實
一、甲○○前曾於民國八十二年間因違反肅清煙毒條例、麻醉藥
    品管理條例等案件，經本院於八十二年十月二十六日，以八
    十二年度訴字第三０八四號判處有期徒刑三年四月、三月，
    並定應執行有期徒刑三年五月，並經臺灣高等法院臺中分院
    於八十三年一月十三日，以八十二年度上訴字第四二一九號
    判決上訴駁回確定；其後復於八十五年間因違反麻醉藥品管
    理條例案件，經本院於八十五年十二月二十七日，以八十五
    年度訴字第九五一號判處有期徒刑八月，且經臺灣高等法院
    臺中分院於八十六年九月十一日，以八十六年度上訴字第四
    八九號判決上訴駁回確定；另於八十六年間因違反肅清煙毒
    條例案件，經本院於八十六年十一月十三日，以八十六年度
    易字第四六０八號判處有期徒刑一年二月確定，前開二罪嗣
    經定應執行有期徒刑一年八月；再於八十七年間因違反槍砲
    彈藥刀械管制條例案件，經臺灣臺北地方法院於八十八年四
    月三十日，以八十七年度訴字第一八三一號判處有期徒刑六
    月，並經臺灣高等法院於八十八年九月十六日，以八十八年
    度上訴字第一八一七號判決上訴駁回確定，上開各罪經併予
    入監執行後，於八十九年十月三日假釋付保護管束出監，而
    於九十一年五月二十日縮短刑期假釋期滿，視為執行完畢。
    又甲○○前於九十三年間因施用毒品案件，經依本院九十三
    年度毒聲字第五四號裁定送觀察、勒戒後，認有繼續施用毒
    品之傾向，經依本院九十三年度毒聲字第二九六號裁定令入
    戒治處所施以強制戒治，於九十三年十二月二日因無繼續執
    行必要而強制戒治期滿出所，並由臺灣臺中地方法院檢察署
    檢察官於九十四年一月十一日，以九十四年度戒毒偵字第二
    ０號為不起訴處分確定。詎仍不知悔改，於上開強制戒治執
    行完畢釋放後，五年以內又基於施用第一級毒品海洛因之概
    括犯意，自九十四年三月十八日上午起至九十五年一月二十
    日止，每一至四日一次，在其位於臺中市○○路七七０巷十
    號之住處，以將海洛因摻入香煙中點火以吸食煙霧之方式，
    連續施用海洛因多次。又基於施用第二級毒品甲基安非他命
    之概括犯意，自九十四年一月一日起至九十五年一月二十日
    止，每半個月至一個月一次，在上開同一住處，以將甲基安
    非他命置於玻璃球吸食器中點火以吸食煙霧之方式，連續施
    用甲基安非他命多次。嗣為警先於九十四年三月十八日下午
    二時許，在其上開同一住處查獲，並扣得甲○○所有供己施
    用之海洛因一包（即殘留有海洛因成分之殘渣袋一只，毛重
    零點一公克）、甲基安非他命三包（含袋共重一點三公克）
    及供其施用甲基安非他命所用之塑膠鏟管一支、吸食器一組
    及塑膠夾鏈袋一包等物；其後另為警於九十四年八月一日上
    午四時十六分許，在位於臺中市○區○○路三五六號之合利
    太飯店八樓八一六號房外查獲，並扣得甲○○所有供己施用
    之海洛因一小包（淨重０點三七公克、空包裝重０點二四公
    克）；又為警於九十四年八月二十五日下午五時二十分許，
    在臺中市○○路○段六七二號二十樓之三十室查獲，並扣得
    甲○○所有供己施用之海洛因一小包（淨重０點一九公克、
    空包裝重０點二二公克）及甲基安非他命十八包（含袋共重
    五六六點二七公克）；另為警於九十五年一月二十三日下午
    ，因本院發佈通緝而在臺中市○區○○路二段一八０之一號
    緝獲甲○○，其後採集甲○○之尿液送鑑驗之結果，呈嗎啡
    及甲基安非他命之陽性反應，始循線獲悉上情。
二、案經臺中市警察局第一分局報請臺灣臺中地方法院檢察署檢
    察官偵查起訴及臺中市警察局第五分局、臺中市警察局第六
    分局分別報請臺灣臺中地方法院檢察署檢察官移送併案審理
    。
    理    由
一、訊據被告甲○○對於上揭犯罪事實坦承不諱，且有海洛因一
    包（即殘留有海洛因成分之殘渣袋一只，毛重零點一公克）
    、甲基安非他命三包（含袋共重一點三公克）、塑膠鏟管一
    支、吸食器一組、塑膠夾鏈袋一包、海洛因一小包（淨重０
    點三七公克、空包裝重０點二四公克）、海洛因一小包（淨
    重０點一九公克、空包裝重０點二二公克）及甲基安非他命
    十八包（含袋共重五六六點二七公克）扣案足憑，又被告先
    後四次為警查獲後，經警採尿送驗之結果，確分別呈海洛因
    代謝物嗎啡及甲基安非他命代謝物甲基安非他命、安非他命
    之陽性反應，復有委託鑑驗尿液代號與真實姓名對照表、中
    山醫學大學附設醫院藥物濫用檢測中心尿液檢驗報告書三紙
    及詮昕科技股份有限公司濫用藥物尿液檢驗報告一紙存卷足
    佐，而於九十四年八月一日及二十五日分別扣案之白色粉末
    各一小包，確均係海洛因，其中一小包淨重０點三七公克，
    空包裝重０點二四公克，另一小包淨重０點一九公克，空包
    裝重０點二二公克，亦有法務部調查局九十四年十月十一日
    、十一月十八日調科壹字第一二００一六六０三號、第00
    0000000號鑑驗通知書二紙在卷可參，足見被告上開
    自白，核與事實相符。本案事證明確，被告上開犯行，洵堪
    認定。
二、被告前因施用毒品案件，經依本院裁定送觀察、勒戒後，認
    有繼續施用毒品之傾向，再依本院裁定令入戒治處所施以強
    制戒治，於九十三年十二月二日因無繼續執行必要而強制戒
    治期滿出所，並由臺灣臺中地方法院檢察署檢察官於九十四
    年一月十一日，以九十四年度戒毒偵字第二０號為不起訴處
    分確定，有臺灣高等法院被告全國前案紀錄表在卷可憑，則
    被告於前案強制戒治執行完畢後，五年內再行施用毒品，依
    法應予論科。是核被告所為，分別係犯毒品危害防制條例第
    十條第一項之施用第一級毒品罪及同條第二項之施用第二級
    毒品罪。其先後持有海洛因及甲基安非他命之低度行為，皆
    分別為其施用之高度行為所吸收，均不另論罪。被告先後多
    次施用海洛因及甲基安非他命之犯行，均時間緊接，犯罪構
    成要件相同，顯均係基於概括犯意為之，均應依連續犯之規
    定論以一罪，並均加重其刑。被告前曾因違反肅清煙毒條例
    、麻醉藥品管理條例等案件，經本院於八十二年十月二十六
    日，以八十二年度訴字第三０八四號判處有期徒刑三年四月
    、三月，並定應執行有期徒刑三年五月，並經臺灣高等法院
    臺中分院於八十三年一月十三日，以八十二年度上訴字第四
    二一九號判決上訴駁回確定；其後復於八十五年間因違反麻
    醉藥品管理條例案件，經本院於八十五年十二月二十七日，
    以八十五年度訴字第九五一號判處有期徒刑八月，且經臺灣
    高等法院臺中分院於八十六年九月十一日，以八十六年度上
    訴字第四八九號判決上訴駁回確定；另於八十六年間因違反
    肅清煙毒條例案件，經本院於八十六年十一月十三日，以八
    十六年度易字第四六０八號判處有期徒刑一年二月確定，前
    開二罪嗣經定應執行有期徒刑一年八月；再於八十七年間因
    違反槍砲彈藥刀械管制條例案件，經臺灣臺北地方法院於八
    十八年四月三十日，以八十七年度訴字第一八三一號判處有
    期徒刑六月，並經臺灣高等法院於八十八年九月十六日，以
    八十八年度上訴字第一八一七號判決上訴駁回確定，上開各
    罪經併予入監執行後，於八十九年十月三日假釋付保護管束
    出監，而於九十一年五月二十日縮短刑期假釋期滿，視為執
    行完畢，此有臺灣臺中地方法院檢察署刑案資料查註紀錄表
    及臺灣高等法院被告全國前案紀錄表在卷可按，其於受有期
    徒刑執行完畢後五年以內再犯本件有期徒刑以上之罪，為累
    犯，應依刑法第四十七條規定，均遞加重其刑。被告所犯上
    開二罪間，犯意各別，構成要件互殊，應分論併罰。至原起
    訴檢察官雖認被告前揭所為，係犯毒品危害防制條例第十條
    第二項之施用第二級毒品安非他命罪嫌；惟按甲基安非他命
    經口服後，約有百分之七十於二十四小時內自尿中排出，正
    常情況下，尿液中含甲基安非他命本體可高達服食量的百分
    之四十三以上，約有百分之五代謝為安非他命；安非他命在
    人體內經代謝作用，於正常情況下，排出尿液中約含安非他
    命百分之三十，並不會有甲基安非他命之代謝物。亦即施用
    安非他命者，其尿液代謝物應為安非他命反應，不會產生有
    甲基安非他命陽性反應；施用甲基安非他命者，其尿液代謝
    物會呈甲基安非他命及安非他命陽性反應，此有法務部法醫
    研究所九十三年四月二十八日法醫毒字第０九三０００一三
    一八號函可參。而查，被告施品毒品後，經採集尿液送鑑驗
    之結果，係同時呈現代謝物甲基安非他命及安非他命之陽性
    反應，已如前述，則被告自係施用甲基安非他命，而非安非
    他命，嗣公訴蒞庭檢察官於本院審理中業已更正該部分之犯
    罪事實，應成立施用第二級毒品甲基安非他命罪，本院自毋
    庸另予更正，附此敘明。至檢察官固未就被告另有自九十四
    年三月十七日之後起至九十五年一月二十日止之連續施用甲
    基安非他命犯行，以及自九十四年三月十八日上午之後起至
    九十五年一月二十日止之連續施用海洛因犯行（即含檢察官
    移送併案審理之九十四年度毒偵字第四七五四號、第四八七
    七號部分）起訴，惟此等部分與公訴人已起訴經論罪之犯罪
    事實，既分別具有連續犯之裁判上一罪關係，自為起訴效力
    所及，本院當應併予審究。爰審酌被告業經強制戒治執行完
    畢，猶再施用毒品不輟，顯見其毒癮非淺，施用毒品除戕害
    自身健康外，對社會秩序亦產生不良影響，又其施用毒品之
    時間非短，且迭次遭警查獲而准予具保後，不僅拒不到庭且
    仍舊施用毒品迄至緝獲前，及其事後於本院審理時業已坦承
    犯行之態度等一切情狀，分別量處如主文所示之刑，並定其
    應執行之刑，以示懲儆。扣案之海洛因一包（即殘留有海洛
    因成分之殘渣袋一只，毛重零點一公克）、海洛因一小包（
    淨重０點三七公克、空包裝重０點二四公克）、海洛因一小
    包（淨重０點一九公克、空包裝重０點二二公克）、甲基安
    非他命三包（含袋共重一點三公克）及甲基安非他命十八包
    （含袋共重五六六點二七公克），分屬毒品危害防制條例第
    二條第二項所管制之第一級、第二級毒品，是應依同條例第
    十八條第一項前段之規定，均宣告沒收銷燬之。扣案之塑膠
    鏟管一支、吸食器一組及塑膠夾鏈袋一包等物，係被告所有
    ，供其施用甲基安非他命所用之物，業據被告供承在卷，應
    依刑法第三十八條第一項第二款規定，均宣告沒收。
據上論斷，應依刑事訴訟法第二百七十三條之一第一項、第二百
九十九條第一項前段，毒品危害防制條例第十條第一項、第二項
、第十八條第一項前段，刑法第十一條、第五十六條、第四十七
條、第五十一條第五款、第三十八條第一項第二款，判決如主文
。
中    華    民    國    95    年    3     月    10    日
                  刑事第一庭  法  官   許惠瑜
以上正本證明與原本無異。
如不服本判決，應於送達後十日內向本院提出上訴狀（須附繕本
），上訴於臺灣高等法院臺中分院。
                              書記官   陳其良
中    華    民    國    95    年    3     月    10    日
附錄論罪科刑法條
毒品危害防制條例第十條
施用第一級毒品者，處六月以上五年以下有期徒刑。
施用第二級毒品者，處三年以下有期徒刑。


司法院資訊處製作；財團法人民間司法改革基金會備份。
